臺灣基隆地方法院刑事判決　　　　　　　 94年度訴字第775號
公　訴　人　臺灣基隆地方法院檢察署檢察官
被　　　告　乙○○
上列被告因違反毒品危害防制條例案件，經檢察官提起公訴（94
年度毒偵字第2103號）及移送併辦（94年度毒偵字第2439、2459
號），並經本院合議庭裁定由受命法官獨任進行簡式審判程序，
判決如下：
    主      文
乙○○連續施用第一級毒品，累犯，處有期徒刑捌月，扣案之第
一級毒品海洛因淨重零點零肆公克、毛重零點參公克（不含包裝
袋）均沒收銷燬之，包裝前開第一級毒品海洛因之包裝袋貳只、
注射針筒貳支、塑膠吸管壹支均沒收；又連續施用第二級毒品，
累犯，處有期徒刑伍月，扣案之第二級毒品安非他命毛重零點肆
公克（不含包裝袋）沒收銷燬之，包裝前開第二級毒品安非他命
之包裝袋壹只沒收；應執行有期徒刑壹年，扣案之第一級毒品海
洛因淨重零點零肆公克、毛重零點參公克、第二級毒品安非他命
毛重零點肆公克（均不含包裝袋）均沒收銷燬之，包裝前開第一
級毒品海洛因之包裝袋貳只、包裝前開第二級毒品安非他命之包
裝袋壹只、注射針筒貳支、塑膠吸管壹支均沒收。
    事實及理由
一、犯罪事實：
    乙○○前因搶奪案件，經本院於民國91年11月26日，以91年
    度訴字第586號判處有期徒刑2年6月，於92年2月17日判決確
    定，於93年5月18日假釋，於94年2月21日假釋期滿未經撤銷
    假釋，其未執行之刑以已執行論而執行完畢。復因施用毒品
    案件，先後經2次觀察、勒戒後，均認無繼續施用毒品之傾
    向，由臺灣基隆地方法院檢察署檢察官分別於88年9月9日，
    以88年度毒偵字第2592號及91年11月14日，以91年度毒偵字
    第908號為不起訴處分確定後。詎乙○○猶不知悔改，復基
    於施用第1級毒品海洛因之概括犯意，自94年4、5月間某日
    起至94年10月23日晚上11時止（起訴書誤載94年6月17日23
    時14分為警採尿前回溯24小時），在基隆市○○路9號住處
    內（起訴書誤載不詳地點），以將第1級毒品海洛因摻水置
    入注射針筒內注射手臂之方式，約3、4天施用1次之頻率，
    連續非法施用第1級毒品海洛因多次。另基於施用第2級毒品
    安非他命之概括犯意，自94年4、5月間某日起至94年9月中
    旬某日止（起訴書誤載94年6月17日23時14分為警採尿前回
    溯96小時），在上開住處內（起訴書誤載不詳地點），以將
    第2級毒品安非他命置入吸食器內點火燒烤產生煙霧吸用之
    方式，約1個月施用2、3次之頻率，連續非法施用第2級毒品
    安非他命多次。嗣先後於：(一)94年6月17日晚上7時30分許，
    在基隆市安樂區○○○路156-2號9樓為警查獲，並扣得第1
    級毒品海洛因淨重0.04公克、第2級毒品安非他命毛重0.4公
    克，其所有供施用第1級毒品海洛因用之包裝上開毒品之包
    裝袋1只、注射針筒1支、塑膠吸管1支及供施用第2級毒品安
    非他命用之包裝上開毒品之包裝袋1只，與施用毒品無涉之
    覆蓋在查獲毒品上之毛巾1條，經警採驗其尿液送驗結果呈
    施用第1級毒品海洛因代謝後之嗎性陽性反應及第2級毒品安
    非他命類之陽性反應；(二)94年9月7日下午4時許，在基隆市
    仁愛區○○○路88號前，為警查獲其所有供施用第1級毒品
    海洛因用之注射針筒1支，並採驗其尿液送驗結果呈施用第1
    級毒品海洛因代謝後之嗎性陽性反應；(三)94年9月8日下午5
    時10分許，在基隆市○○區○○街35號前，為警查獲第1級
    毒品海洛因毛重0.3公克，其所有供施用第1級毒品海洛因用
    之包裝上開毒品之包裝袋1只，並採驗其尿液送驗結果呈施
    用第1級毒品海洛因代謝後之嗎性陽性反應及第2級毒品安非
    他命類之陽性反應而查知上情。
二、證據名稱：
  (一)被告於本院準備程序及審理時之自白。
  (二)扣案之第1級毒品海洛因淨重0.04公克、毛重0.3公克、第2
    級毒品安非他命毛重0.4公克，包裝前開第1級毒品海洛因
    之包裝袋2只、包裝前開第2級毒品安非他命之包裝袋1只、
    注射針筒2支、塑膠吸管1支。
  (三)台灣尖端先進生技醫藥股份有限公司94年7月8日、94年9月
    16日濫用藥物檢驗報告共3份、法務部調查局94年8月29日調
    科壹字第320002998號鑑定通知書、基隆市警察局第4分局查
    獲涉嫌毒品危害防制條例毒品初步鑑驗報告單各1件、現場
    查獲照片4張、上開不起訴處分書、臺灣高等法院被告前案
    紀錄表各1 份。
三、刑之酌科：
    核被告所為，係犯毒品危害防制條例第10條第1項、第2項之
    施用第1、2級毒品罪。其持有第1、2級毒品海洛因、安非他
    命係供施用，其持有第1、2級毒品之低度行為分別為施用第
    1、2級毒品之高度行為所吸收，不另論罪。其先後多次施用
    第1、2級毒品之犯行，時間緊接，犯罪構成要件相同，顯係
    基於概括犯意為之，均為連續犯，應各論以一施用第1級毒
    品罪、一施用第2級毒品罪，並分別加重其刑。再被告所犯
    上開2罪，犯意各別，罪名互異，應予分論併罰。公訴人雖
    僅就被告於94年6月17日晚上11時14分為警採尿回溯24、96
    小時內某時施用第1、2級毒品海洛因、安非他命部分起訴，
    而未就前揭犯罪事實所載其餘時點施用第1、2級毒品海洛因
    、安非他命犯行起訴，然未起訴部分之犯罪事實與起訴部分
    ，有連續犯之裁判上一罪關係，為起訴之效力所及，本院自
    應併予審究。末查被告曾受前揭犯罪事實欄所載有期徒刑之
    執行完畢，有臺灣高等法院被告全國前案紀錄表在卷可稽，
    其受有期徒刑之執行完畢後，5年以內再犯本件有期徒刑以
    上之罪，為累犯，應依法遞加重其刑。爰審酌被告前有多次
    施用毒品之前科，仍不知戒除毒品惡習而續為施用毒品，惡
    性非輕，惟審酌所犯施用毒品之犯罪係戕害自身健康之行為
    ，於他人尚不致造成損害及被告事後坦承犯行之態度等一切
    情狀，分別量處如主文所示之刑，並定其應執行刑，以示懲
    儆。扣案之第1級毒品海洛因淨重0.04公克、毛重0.3公克、
    第2級毒品安非他命毛重0.4公克，為查獲之毒品，不問屬於
    犯人與否，應依毒品危害防制條例第18條第1項前段之規定
    ，均沒收銷燬之。另扣案被告所有，供施用第1級毒品海洛
    因用之包裝前開第1級毒品海洛因之包裝袋2只、注射針筒2
    支、塑膠吸管1支及其所有供施用第2級毒品安非他命用之包
    裝前開第2級毒品安非他命之包裝袋1只，經核非專供施用毒
    品之器具，爰依刑法第38條第1項第2款規定宣告沒收。至於
    扣案之毛巾1條，雖為被告所有，但與其施用毒品之犯行無
    涉，不予宣告沒收。
四、應適用之法條：
    依刑事訴訟法第273條之1第1項、第284條之1、第299條第1
    項前段、第310條之2、第454條第1項，毒品危害防制條例第
    10條第1項、第2項、第23條第2項、第18條第1項前段，刑法
    第11條、第56條、第47條、第51條第5款、第9款、第38條第
    1 項第2款，判決如主文。
本案經檢察官甲○○到庭執行職務。
中　　華　　民　　國　　94　　年　　11　　月　　7　　日
                  刑事第二庭法  官    何怡穎
以上正本證明與原本無異。
對於本件判決如有不服，應於收受送達後10日內，向本院提出上
訴書狀，上訴於臺灣高等法院，並按他造當事人之人數附具繕本
。
中　　華　　民　　國　　94　　年　　11　　月　　7　　日
                            書記官    李繼業
附錄本案論罪科刑法條：
毒品危害防制條例第十條第一項、第二項
施用第一級毒品者，處六月以上五年以下有期徒刑。
施用第二級毒品者，處三年以下有期徒刑。
